臺灣高等法院臺中分院刑事附帶民事訴訟判決
原　　　告　台新國際商業銀行股份有限公司
法定代理人　丁○○
訴訟代理人　丙○○
被　　　告　甲○○
　　　　　　　　　　之2
　　　　　　乙○○
上列被告因本院九十五年度上更一字第一二二號偽造文書等案件
，經原告提起附帶民事訴訟，請求損害賠償，本院判決如下：
    主  文
原告之訴駁回。
    事  實
一、原告聲明求為判決：被告甲○○、乙○○應賠償原告新台幣
    （下同）二十三萬六千二百四十元及自民國（下同）八十八
    九月二十八日起至清償日止按年息百分之五計算之利息。其
    事實上陳述略稱：被告甲○○意圖為自己不法之利益，利用
    職務之便，先後於八十八年七、八月間，將原告核發給訴外
    人「周國綱」、「楊秀珍」、「蔡麗惠」及「李雲丕」使用
    之信用卡（卡號分別為0000000000000000
    、0000000000000000、00000000
    00000000、0000000000000000號
    ）之卡號、內碼、有效日期抄錄於紙上，並以一筆一百元至
    二百元不等之代價交給被告乙○○，被告乙○○旋將上開資
    廖轉售給鄒育心，鄒育心取得上開資料之後，再轉交給不詳
    姓名之訴外人所屬偽卡製造集團據以作成偽造之信用卡，再
    由第三人分別持往「金孔雀飲料店」、「溫沙公爵西餐廳」
    等信用卡特約商店刷卡消費，致使原告誤為「周國綱」、「
    楊秀珍」、「蔡麗惠」及「李雲丕」等人消費，而墊付被冒
    刷之消費款共計上開金額，致受有損害，爰求為判決如訴之
    聲明等語；並請求援用刑事訴訟之證據。
二、被告甲○○、乙○○均求為判決駁回原告之訴，其等事實上
    之陳述，均否認有原告所主張之上開行為，並亦請求援用刑
    事訴訟之證據。
    理  由
一、按刑事訴訟程序得附帶提起民事訴訟者，以因犯罪而受損害
    之人為限；又法院認為原告之訴不合法或無理由者，應以判
    決駁回之；以上於刑事訴訟法第四百八十七條第一項、及同
    法五百零二條第一項前段定有明文。
二、經查，本件原告主張：被告甲○○意圖為自己不法之利益，
    利用職務之便，先後於八十八年七、八月間，將原告核發給
    訴外人「周國綱」、「楊秀珍」、「蔡麗惠」及「李雲丕」
    使用之信用卡（卡號分別為00000000000000
    00、0000000000000000、000000
    0000000000、000000000000000
    0號）之卡號、內碼、有效日期抄錄於紙上，並以一筆一百
    元至二百元不等之代價交給被告乙○○，被告乙○○旋將上
    開資廖轉售給鄒育心，鄒育心取得上開資料之後，再轉交給
    不詳姓名之訴外人所屬偽卡製造集團據以作成偽造之信用卡
    等情，為被告甲○○、乙○○二人所否認。依據本案刑事證
    據，及原告公司於九十五年十月二日以台新總法制字第○九
    五○○○○三四六九號函向本院陳報之內容，亦無法認定被
    告甲○○、乙○○二人有此部分犯行。再經本院於準備程序
    期日請原告訴訟代理人提出相關證據以證明被告甲○○、乙
    ○○二人有上開行為，原告方面在本院刑案審理終結之前，
    亦未能提出可資認定被告二人有此犯行之相關證據。本院九
    十五年度上更一字第一二二號偽造文書等案之刑事判決，因
    而並未認定被告甲○○、乙○○有原告所主張之上開犯行。
    則原告自非本院九十五年度上更一字第一二二號偽造文書等
    刑事判決所認定該案因被告之犯罪而受損害之人。原告提起
    本件刑事附帶民事訴訟，依法自有未合。依據上開規定，自
    應駁回原告所提起之本件附帶民事訴訟。
三、據上論斷，應依刑事訴訟法第五百零二條第一項，判決如主
    文。
中　　華　　民　　國　　96　　年　　5 　　月　　30　　日
            刑事第三庭    審判長法　官　王  增  瑜
                                法　官  梁  堯  銘
                                法　官  廖  柏  基
上列正本證明與原本無異。
不得上訴。
                                書記官  王  麗  英
中　　華　　民　　國　　96　　年　　5 　　月　　30　　日
